臺灣新北地方法院板橋簡易庭民事簡易判決
111年度板簡字第1580號
原      告  泰安產物保險股份有限公司

法定代理人  李松季  
訴訟代理人  梁晶翔  
被      告  葉文彬  


上列當事人間請求侵權行為損害賠償事件，於民國111年8月23日
言詞辯論終結，本院判決如下：
    主  文
被告應給付原告新臺幣壹拾萬參仟陸佰伍拾陸元及自民國一百一
十一年六月十六日起至清償日止，按年息百分之五計算之利息。
原告其餘之訴駁回。
訴訟費用新臺幣壹仟壹佰壹拾元由被告負擔新臺幣壹仟零捌拾捌
元，餘由原告負擔。
本判決原告勝訴部分得假執行。但被告如以新臺幣壹拾萬參仟陸
佰伍拾陸元為原告預供擔保，得免為假執行。
    事 實 及 理 由
一、本件被告經合法通知，未於言詞辯論期日到場，核無民事訴
    訟法第386條所列各款情事，應准原告之聲請，由其一造辯
    論而為判決，合先敘明。
二、原告起訴主張：被告於民國111年1月11日下午5時2分駕駛車
    號000-0000號營業用大客車（下稱A車），行經新北市○○區○
    ○路○段000號處，因行駛時未注意車前狀況，且後車與前車
    之間未保持隨時可以煞停之距離之過失，碰撞原告所承保之
    訴外人張曉萍所有，並由訴外人高維辰駕駛之車牌號碼000-
    0000號自用小客貨車（下稱系爭車輛），經送修支出修復費
    用新臺幣（下同）105,414元（工資48,240元、零件57,174
    元），原告已依保險契約給付上開修理費，依法取得代位求
    償權，爰本於保險代位及侵權行為損害賠償請求權等規定請
    求被告應給付原告105,414元及自起訴狀繕本送達翌日起至
    清償日止，按年息5%計算之利息一節，業據提出行照暨駕照
    、汽車受損照片、道路交通事故當事人登記聯單、道路交通
    事故初步分析研判表、估價單、統一發票、行照、駕照等件
    為證，並有本院依職權向新北市政府警察局海山分局調取本
    件車禍案卷可佐，而被告經合法通知，既未到庭，復未提出
    書狀作何聲明或陳述以供本院審酌，依本院調查之結果，原
    告之上開主張堪信為真實。
三、按「汽車、機車或其他非依軌道行駛之動力車輛，在使用中
    加損害於他人者，駕駛人應賠償因此所生之損害。但於防止
    損害之發生，已盡相當之注意者，不在此限。」、「因故意
    或過失，不法侵害他人之權利者，負損害賠償責任。」，民
    法第191條之2及第184條第1項前段分別定有明文。又按「汽
    車行駛時，駕駛人應注意車前狀況及兩車並行之間隔，並隨
    時採取必要之安全措施，不得在道路上蛇行，或以其他危險
    方式駕車。」，道路交通安全規則第94條第3項亦定有明文
    。經查：被告駕駛A車，因行駛時未注意車前狀況致肇事一
    節，復為被告所不爭，並有新北市政府警察局道路交通事故
    初步分析研判表在卷可稽，訴外人張曉萍所有系爭車輛並因
    而受有損害，則被告之加害行為與訴外人張曉萍之受損害間
    具有相當因果關係，被告復未能舉證證明於防止損害之發生
    ，已盡相當之注意，被告自應賠償訴外人張曉萍因此所生之
    損害（即修車費用）。
四、次按物被毀損時，被害人除得依民法第196條請求賠償外，
    並不排除民法第213條至第215條之適用。依民法第196條請
    求賠償物被毀損所減少之價額，得以修復費用為估定之標準
    ，但以必要者為限（例如︰修理材料以新品換舊品，應予折
    舊），最高法院77年度第9次民事庭會議決議（1）可資參照
    。是本件系爭車輛之修理均係以新零件更換被損之舊零件，
    則以修理費作為損害賠償之依據時，自應將零件折舊部分予
    以扣除。查系爭車輛係於110年12月（推定為15日）出廠使
    用，有行照影本在卷可佐，至111年1月11日受損時，已實際
    使用27日餘，而系爭車輛之修復費用為105,414元（工資48,
    240元、零件57,174元），有統一發票及估價單等附卷可參
    ，其中零件係以新品換舊品，揆諸前述，應一併計算折舊，
    本院依「營利事業所得稅結算申報查核准則」第95條第8項
    ：「固定資產提列折舊採用定率遞減法者，以1年為計算單
    位，其使用期間未滿1年者，按實際使用之月數相當於全年
    之比例計算之，不滿1個月者，以月計。」及依行政院所頒
    「固定資產耐用年數表」及「固定資產折舊率表」之規定，
    其折舊年數為1月，則零件折舊後折舊後之餘額為55,416元
    【計算式：第1年折舊值57,174×0.369×(1/12)=1,758，第1
    年折舊後價值57,174-1,758=55,416，元以下四捨五入】，
    至於工資則不因新舊車輛而有所不同，被告自應全額賠償，
    被告應賠償之系爭車輛修理費合計為103,656元（計算式：5
    5,416元＋48,240元＝103,656元）。
五、末按「被保險人因保險人應負保險責任之損失發生，而對於
    第三人有損失賠償請求權者，保險人得於給付賠償金額後，
    代位行使被保險人對於第三人之請求權；但其所請求之數額
    ，以不逾賠償金額為限。」，保險法第53條第1項定有明文
    。經查：原告已依保險契約之約定賠付訴外人張曉萍修復系
    爭車輛費用105,414元，有原告提出之統一發票可參，則訴
    外人張曉萍因本件車禍所受損害已獲得填補，揆諸前開說明
    ，原告於賠償金額之範圍內得代位行使訴外人張曉萍對於第
    三人（即被告）之請求權，而本件訴外人張曉萍依據民法侵
    權行為損害賠償請求權規定得請求被告賠償之金額合計103,
    656元，亦如上述，則原告自得請求被告如數給付。
六、綜上所述，原告依據保險法第53條代位求償權及民法侵權行
    為損害賠償之法律關係，請求被告賠償103,656元，及自起
    訴狀繕本送達翌日即111年6月16日起至清償日止，按年息5％
    計算之利息，於法有據，應予准許，逾此部分之請求為無理
    由，應予駁回。
七、本件係就民事訴訟法第427條第1項至第4項訴訟適用簡易程
    序所為判決，就被告敗訴部分，爰依職權宣告假執行及被告
    得供相當擔保金額而免為假執行。
八、訴訟費用負擔之依據：民事訴訟法第79條。本件訴訟費用額
    ，依後附計算書確定如主文所示之金額。 　　
中　　華　　民　　國　　111 　年　　8 　　月　　24　　日
                  臺灣新北地方法院板橋簡易庭
                      法  官  李昭融
以上正本係照原本作成。
如不服本判決，應於送達後20日內，向本庭（新北市○○區○○
路○段00巷0號）提出上訴狀並表明上訴理由，如於本判決宣示
後送達前提起上訴者，應於判決送達後20日內補提上訴理由書（
須附繕本）。如委任律師提起上訴者，應一併繳納上訴審裁判費
。
中　　華　　民　　國　　111 　年　　8 　　月　　24　　日
                      書記官  劉美蘭
計   算   書：
項　　　　目　　　　　　金額（新臺幣）　　備　　註
第一審裁判費　　　　　　1,110元
合　　　　計　　　　　  1,110元       由被告負擔98％